【裁判字號】    92,交抗,36
【裁判日期】    920326
【裁判案由】    違反道路交通管理處罰條例
【裁判全文】
臺灣高等法院交通事件裁定                      九十二年度交抗字第三六號
    抗 告 人
    受處分人  甲○○
右抗告人因違反道路交通管理處罰條例案件，不服台灣台北地方法院中華民國九十一
年十二月十日裁定（九十一年度交聲字第一六八六號；原處分案號：北市裁三字第駕
裁二二－ＡＢＸ四五七○九一號），提起抗告，本院裁定如左：
    主  文
抗告駁回。
    理  由
一、按汽車駕駛人駕駛汽車，應遵守道路交通標誌、標線、號誌之指示，道路交通安
    全規則第九十條前段定有明文，而道路交通標誌標線號誌設置規則第二百零六條
    第五款第一目規定「圓形紅燈」之行車管制號誌係表示禁止車輛通行，並不得超
    越停止線或進入路口，如汽車駕駛人，駕車行經有燈光號誌管制之交岔路口闖紅
    燈者，處新臺幣（下同）一千八百元以上五千四百元以下罰鍰並記違規點數三點
    ，道路交通管理處罰條例第五十三條及第六十三條第一項第三款定有處罰規定。
二、本件抗告意旨略以：由於八德路的紅綠燈旁有塊「右轉後繼續行駛」之看板，抗
    告人認為係針對南港路而設，當向警員提出異議時，警員亦認為該看板又問題，
    抗告人因原處分機關處分不當且抗告人自認為並未違規，為此提起抗告云云。
三、查本件抗告人即受處分人於原審聲明異議意旨略以：伊受號誌燈旁之「右轉後繼
    續行駛」標示誤導，且警員誣告其闖紅燈，更何況通知單之到案日期竟早於違規
    日期云云。惟查抗告人即受處分人甲○○其所有之車牌ＢＴ－八六八六號自小客
    車於民國九十一年二月六日十二時五分許，沿臺北市成美橋行駛，下橋後途經南
    港路與八德路口有行車管制號誌交岔路口之際，明知其面對遵行方向之號誌係禁
    止車輛通行，不得超越停止線或進入路口之「圓形紅燈」行車管制號誌，竟不遵
    守該行車管制號誌之指示，逕自闖紅燈超越停止線進入路口右轉行駛之違規事實
    ，業據證人即開單告發受處分人之員警蕭聖訓於原審九十一年十二月九日調查時
    ，以具結擔保其供述之真實性並在負擔偽證罪之心理處罰狀態下證稱：「（本件
    是否你舉發？如何舉發？）是，當天我們在執行交通稽查，警車停在南港路上，
    受處分人所駕駛ＢＴ─八六八六號自小客車從成美橋下橋，前方號誌為紅燈，他
    紅燈右轉南港路，我當場攔停開單舉發，受處分人拒絕簽收，我們有告知到案時
    、地」等語明確（當日訊問筆錄參照），按證人乃為原處分機關所認定受處分人
    有前開違規行為之原證人，其並到庭在法官面前以言詞供述本件訴訟上之待證事
    實－即抗告人有前開違規事實，由其上開供述已得抗告人確有上開違規行為之心
    證，且依本件卷存證據資料內並無任何積極證據足以證明證人上開證述係屬虛偽
    ，亦無有足以令人顯信其證述為不可採之情形存在，自不得僅以證人為本件開單
    告發受處分人之員警而全盤抹煞其在訴訟上所具有之原證人資格，而抗告對前開
    證人之供述並無法舉出或請法院調查任何對其有利之證據資料，以使法院對證人
    所供述受處分人違規之事實產生任何合理之懷疑，且查交通警察掣單舉發違反道
    路交通管理處罰條例所列之違規事實，本質上為行政處分，係公務員基於職務上
    之權力，依法就特定之具體事件所為之具公法上效果之單方面行政行為，基於公
    務員為公法上行為具有公信力之原則，該行政行為當可被推定為真正，其據以依
    法處分之事實認定亦為正確無誤。至抗告人所指看板上「右轉後請繼續行駛」原
    意係指駕駛人於行經該路口地時，於南、北時相綠燈燈號或為西、東時相為綠燈
    、南、北時相為紅燈但有右轉綠燈燈號時，始能右轉繼續行駛乙節，亦經證人蕭
    聖訓證述綦詳，本件抗告人係於紅燈且無右轉綠色箭頭燈號時，逕自闖越紅燈右
    轉，仍不得以該標示主張免責。至於交通違規舉發通知單雖誤載到案日期，惟依
    違反道路交通管理事件統一裁罰標準表規定，違反道路交通管理處罰條例第五十
    三條關於汽車駕駛人，駕車行經有燈光號誌管制之交岔路口闖紅燈之規定者，於
    期限內到案聽候裁決者，小型車處罰鍰二千七百元，並記違規點數三點。本件原
    處分機關對於抗告人仍處以於到案期限之最輕裁罰，對抗告人亦無實質影響，亦
    不得據此認員警有違法舉發情況。本件抗告人既未能提出充足證據以資證明其確
    無違規行為，僅稱並未有任何違規行為，尚難認其辯解足採，本件事證明確，抗
    告人之違規行為堪以認定。從而原處分機關乃依前揭道路交通管理處罰條例第五
    十三條、第六十三條第一項第三款，就抗告人上開闖越紅燈行駛從輕裁處受處分
    人罰鍰二千七百元，併予記違規點數三點，核無疏誤，原審法院以抗告人之異議
    無理由，裁定駁回其異議並無不合。抗告人前揭抗告意旨仍執陳詞指稱八德路的
    紅綠燈旁有塊「右轉後繼續行駛」之看板，伊認為係針對南港路而設，因原處分
    機關處分不當且抗告人自認為並未違規，而提起抗告云云，指摘原裁定不當，其
    抗告無理由，應予駁回。
四、據上論結，應依道路交通案件處理辦法第二十六條，道路交通管理處罰條例第八
    十九條，刑事訴訟法第四百十二條，裁定如主文。
中      華      民      國    九十二    年      三      月    二十六    日
                              台灣高等法院交通法庭
                                  審判長法  官  陳  正  雄
                                        法  官  許  宗  和
                                        法  官  許  錦  印
右正本證明與原本無異。
不得再抗告。
                                        書記官  楊  妙  恩
中      華      民      國   九十二    年      四      月      一       日


司法院資訊處製作；財團法人民間司法改革基金會備份。
